# 新金融工具重分类问题

提问人：李 Q 时间：2019-09-06 23:33:27
请教各位老师及同行：
关于新金融工具准则里面说明重分类的问题，新金融工具确认与计量准则规定，如果企业对金融资产的业务管理模式变更，那么企业应该重分类日进行重分类处理，其中，重分类日是指导致企业对金融资产进行重分类的业务模式发生变更后的首个报告期间的第一天，假设是摊余成本记录金融资产转换为以公允价值计量且其变动计入当期损益金融资产，那么如果企业在 2018年 12 月变更业务模式，那么重分类日就是 2019 年 1 月 1 日，根据规定要按照重分类日的公允价值重新计量，那么我们采用 2019-1-1 的价值还是可以采用 2018-12-31 的价值呢

回答人：chenyiwei
理论上应当是按照重分类日（2019-1-1）的公允价值。但鉴于当日为非交易日（元旦），故也可以使用上年末收盘价。

提问人：huan_m 时间：2019-09-09 11:00:02
请教陈版，关于金融资产重分类。如果企业可供出售金融资产为 20 年前购买的股票，于 2018 年计提减值准备。 2019 年执行新金融工具准则，根据持有意图划分为 FVOCI，那么对应的减值准备，是否应该从年初未分配利润重分类至其他综合收益？谢谢。
另外，如果此项金融资产管理层意图于 2019 年-2020 年出售，是否不能因为前 20 年持有就分类至 FVOCI，而是 FVTPL，谢谢。

回答人：chenyiwei
另外提示一点：新金融工具准则第六章的重分类规定仅适用于债权投资。权益性投资不能按照该章规定进行重分类。

回答人：chenyiwei
1 、从年初未分配利润重分类至其他综合收益。 2 、FVTPL。